【裁判字號】    89,易,5507
【裁判日期】    900622
【裁判案由】    竊盜
【裁判全文】
臺灣高雄地方法院刑事判決                        八十九年度易字第五五七號
    公  訴  人  臺灣高雄地方法院檢察署檢察官
    被      告  乙○○
    被      告  甲○○
右列被告因竊盜案件，經檢察官提起公訴（八十九年度偵字第二五二０七號），本院
判決如左：
    主  文
乙○○共同攜帶兇器毀越牆垣竊盜，累犯，處有期徒刑柒月。扣案之鋸子壹支沒收。
甲○○共同攜帶兇器毀越牆垣竊盜，處有期徒刑陸月，如易科罰金，以參佰元折算壹
日。扣案之鋸子壹支沒收。
    事  實
一、乙○○前於民國八十三年間曾因妨害公務案件，經本院判處有期徒刑三月確定，
    並於八十七年六月三十日執行完畢。仍不知悔改，與甲○○共同意圖為自己不法
    之所有，於八十九年十一月七日上午某時許，攜帶其所有客觀上足以傷害人身體
  之兇器鋸子一支，將丙○○所有於八十七年間己停止營業，現無人居住之高雄縣
    旗山鎮東昌里南寮巷十九之一號甜心製冰工廠之鐵皮牆壁鋸一大洞後（毀損部分
    未據告訴），進入該工廠之電器室內，並以放置於工廠內長約三十公分之扳手竊
    得價值約新台幣三萬元之高壓電器連結銅板一支，二人並將之抬至距工廠約六、
    七十公尺遠之香蕉園內，因該連結銅板過長且重，攜帶不易，乃於同日上午九時
    四十分許由甲○○在一旁把風，乙○○持鋸子加以切割之際，適為路過之員警鍾
    啟文發覺，當場逮獲，並扣得鋸子一支。
二、案經高雄縣警察局旗山分局移送臺灣高雄地方法院檢察署檢察官偵查起訴。
    理  由
一、訊據被告乙○○、甲○○對於右揭時、地持鋸子切割連結銅板之事實坦認不諱，
    惟矢口否認有何竊盜犯行，被告乙○○辯稱：是因至該處要追檳榔西施，一時尿
    急乃與甲○○轉入香蕉園內，發現有一銅板，才與甲○○去買鋸子來切割一段，
    想帶回工寮內當避雷針，銅板不是伊二人所偷云云；被告甲○○則以陪同乙○○
    一同去追檳榔西施，尿急才至香蕉園內，發現已有一支銅板在該處，是乙○○說
    其有用，乃一起買來鋸子，由乙○○自己下手切割，伊只是蹲在一旁，不是在把
    風也沒有偷云云置辯。然查，右揭事實迭據被害人丙○○於警訊及本院審理時指
    訴甚詳，並經證人即當場查之員警鍾啟文於本院審理時證述：「當時我自己一人
    騎機車穿制服在產業道路巡邏發現被告在路旁進去十公尺處鋸東西，我一眼就看
    到了，被害人的工廠早就關閉了。我發現被告時，其中一人的行跡像是在把風的
    樣子，他的視線往外，我彎進現場圖較小條的產業道時，他看到我的車子，就馬
    上站起來向乙○○打招呼暗示，我當時沒有很警覺就騎過去，我騎過時在庭上的
    被告已拿著鋸子站起來了，我騎過去後我覺得怪怪的，就先請求支援，在隔二、
    三分鐘後我又騎回去，這時乙○○正在鋸東西，另一名被告還是站在路邊，乙○○在鋸東西的地點距離被害人工廠約六、七十公尺，且銅板很重不是一個抬得走
    的，必需要二個人才抬得動。這條小的產業道路平時不會有人彎進來，不知道的
    人是不會走進這條產業道路的，當時被害人工廠也關閉了，有時只有工廠老闆會
    過來看看而己」等語明確，並有鋸子一支扣案、贓物認領保管單一紙及工廠內散
    置有扳手、被告切割連結銅板之現場香蕉園之照片八幀附卷可資佐憑；雖被告等
    仍以前開情詞置辯，然參以被告二人於警偵訊時均未表明係為追檳榔西施而至該
    處，直至全案移送本院審理時始為前開之辯解，是其等所陳是否可信已啟人疑竇
    ；且經本院隔離訊問，被告二人就案發前一晚與何人飲酒、何時搭車至該處、被
    告甲○○究與檳榔西施閒聊多久及被告乙○○切割該銅板之目的等節所述不相一
    致，且互為齟齬，被告二人於本院所言自難遽信；況再參以被害人丙○○製冰工
    廠內之物，以該連結銅板為最有價值之物，而該連結銅板又重達三十公斤，倘若
    係他人所竊，又豈會於千辛萬苦竊取得手後，反棄置香蕉園內讓被告二人不勞而
    獲之理，益徵被告等前開所辯，顯屬事後卸責之詞，要無足採，本件事證已臻明
    確，被告犯行堪予認定。至被害人丙○○於本院審理時陳稱是時係二支連結銅板
    及電纜線等物遭竊，並非僅失竊連結銅板一支等語在卷，然參以被害人於警訊中
    已陳明被竊走連結銅板一支，其餘應無其他財物竊等語在卷，此有八十九年十一
    月七日之訊問（調查）筆錄一份可參，雖被害人於偵查中亦曾提及尚有電線失竊
    等語，惟案發現場僅查獲連結銅板一支，且參酌被害人於本院審理時所陳：銅板
    是放在電器室內，但進入電器室需經過幾道門，所以門沒有異樣的話，我都不會
    進去看，在本案之前我工廠樓下就已失竊多次等語觀之，被害人被竊前既未明確
    查看該二支銅板及電纜線等物是否仍在，且其工廠先前亦時遭竊賊侵入偷竊等情
    形，則被害人所陳之另一支銅板及電纜線或為其他竊賊所竊亦非不可能，是自難
    僅以被害人片面之揣測即遽以推認另一支連結銅板及電纜線亦為被告等所竊，而
    被告不利之認定，附此敘明。
二、按刑法第三百二十一條第一項第三款之攜帶兇器竊盜罪，係以行為人攜帶兇器竊
    盜為其加重要件，此所謂兇器，其種類並無限制，凡客觀上足對人之生命、身體
    安全構成威脅，具有危險性之兇器均屬之，且祇須行竊時攜帶此種具有危險性之
    兇器為已足，並不以攜帶之初有行兇之意圖為必要。鋸子及扳手為足以殺傷人之
    生命、身體之器械，顯為具有危險性之兇器，被告二人共同持以竊取連結銅板得
    手，核其所為，係犯刑法第三百二十一條第一項第二款、第三款之攜帶兇器毀越
    牆垣竊盜罪。公訴意旨認係犯刑法第三百二十一條第三款之毀越門扇竊盜罪，惟
    被告二人係以鋸子破壞前開工廠之鐵皮牆後侵入行竊，而非破壞工廠鐵門等節，
    業據被害人丙○○陳明在卷，是公訴人認該當毀越門扇竊盜之加重條件，容有誤
    會。被告等所為係該當被告乙○○、甲○○有犯意之聯絡及行為之分擔，為共同
    正犯。又被告乙○○前於八十三年間曾因妨害公務案件，經本院判處有期徒刑三
    月確定，並於八十七年六月三十日執行完畢，有臺灣高等法院被告全國前案紀錄
    表一紙在卷可稽，其於五年內再犯本件有期徒刑以上之罪，為累犯，應依刑法第
    四十七條之規定加重其刑。爰審酌被告二人身強體健，僅因一己之私慾，即恣意
    攜帶兇器竊取他人財物，所生危害不輕，惟念其等所得財物價值非鉅，且經被害
    人領回，未擴大損害之範圍等一切情狀，各量處如主文所示之刑，併就被告甲○○部分諭知易科罰金之折算標準。又刑法第四十一條業已於九十年一月十日修正
    公布，並於九十年一月十二日生效，依其修正內容為犯最重本刑為五年以下有期
    徒刑以下之刑之罪，而受六個月以下有期徒刑或拘役之宣告，因身體、教育、職
    業、家庭之關係或其他正當事由，執行顯有困難者，得以一元以上三元以下折算
    一日，得易科罰金；另易科罰金之事項應依新法即裁判時之法律而無刑法第二條
    第一項但書之適用，亦經最高法院二十四年七月總會決議在案，是就被告甲○○
    部分宣告之刑乃依新法併以諭知易科罰金之折算標準，附此敘明。扣案之鋸子一
    支為被告乙○○所有，業據其供明在卷，且係供犯罪所用之物，爰依刑法第三十
    八條第一項第二款規定，併予宣告沒收之。至供被告二人犯罪所用之扳手乃被害
    人丙○○工廠內所有之物，非被告所有，業據被害人丙○○陳明在卷，亦非違禁
    物，爰不另為沒收之諭知，併此敘明。
據上論斷，應依刑事訴訟法第二百九十九條第一項前段，刑法第二條第一項前段、第
二十八條、第三百二十一條第一項第三款、第四十一條第一項前段、第四十七條、第
三十八條第一項第二款，罰金罰鍰提高標準條例第一條前段、第二條，判決如主文。
中      華      民      國    九十    年      六      月    二十二   日
                                  臺灣高雄地方法院刑事第三庭
                                      法    官  柯彩燕
右正本證明與原本無異。
如不服本判決，應於判決送達後十日內，向本院提出上訴狀。
                                書記官    楊真芬
中    華    民    國      九十      年      六      月     二十九     日


司法院資訊處製作；財團法人民間司法改革基金會備份。
